臺灣高等法院刑事裁定
111年度毒抗字第600號
抗  告  人  
即  被  告  吳政隆




上列抗告人因違反毒品危害防制條例案件，不服臺灣宜蘭地方法
院中華民國111年5月23日所為之裁定(111年度毒聲字第113號)，
 提起抗告，本院裁定如下：
    主  文
抗告駁回。
    理  由
一、原裁定意旨略以：
    抗告人即被告吳政隆（下稱被告）基於施用第二級毒品甲基
    安非他命之犯意，於民國108年1月14日11、12時許，在新北
    市○○區○○路0段00號之住處內，施用甲基安非他命1次，此為
    被告於偵訊時坦承不諱，且被告所遭採集之尿液，經台灣檢
    驗科技股份有限公司以EIA酵素免疫分析法初步檢驗，再以G
    C/MS氣相層析質譜儀法確認檢驗，亦確呈安非他命、甲基安
    非他命陽性反應，可認有上開施用第二級毒品犯行。又被告
    前因施用毒品案件，經臺灣板橋地方法院（現更名為臺灣新
    北地方法院，下稱板橋地院）以101年度毒聲字第697號裁定
    送觀察、勒戒，嗣於101年12月3日因無繼續施用毒品傾向出
    所，再經臺灣板橋地方法院檢察署（現更名為臺灣新北地方
    檢察署，下稱板橋地檢署）檢察官以101年度毒偵字第4262
    號為不起訴處分確定等情，有本院被告前案紀錄表在卷可憑
    ，是被告本案施用第二級毒品犯行距離上開最近1次觀察勒
    戒執行完畢釋放既已逾3年，即應依毒品危害防制條例第20
    條第1項之規定，裁定令被告入勒戒處所觀察、勒戒等語。
二、抗告意旨略以：
    被告係因妨害公務現行犯逮捕，警方在未持有搜索票、及被
    告未在自願受搜索同意書簽名之情況下為搜索，難認適法，
     搜索而得之玻璃球及吸管2支，屬非法搜索而得之證據，不
    具證據能力。又被告並無於警詢中自白施用毒品，自始至終
    未簽署自願採尿同意書，警方採尿程序亦屬違法，所採尿液
    不具證據能力，爰依法提起抗告，請求撤銷原裁定云云。
三、經查：
  ㈠按成年被告施用第一、二級毒品者，檢察官應聲請法院裁定
    ，令被告入勒戒處所觀察、勒戒，其期間不得逾2月，此觀
    諸毒品危害防制條例第20條第1項之規定自明。
　㈡被告於偵訊中已坦承有於上開時、地施用甲基安非他命1次（
    毒偵2173卷第3頁反面），且其經警採集之尿液，以酵素免
    疫分析法（EIA）初步檢驗，再以氣相層析質譜儀法（GC/MS
    ）、液相層析串聯質譜儀（LC/MS/MS）確認檢驗結果，呈現
    安非他命、甲基安非他命陽性反應，亦有新北市政府警察局
    受採集尿液檢體人姓名及檢體編號對照表、查獲毒品案件尿
    液檢體監管紀錄表、台灣檢驗科技股份有限公司濫用藥物檢
    驗報告(毒偵4214卷第31頁、第32頁、第77頁）在卷可稽 。
    足認被告確有上開施用第二級毒品犯行。
　　茲被告前因施用毒品案件，經板橋地院以101年度毒聲字第6
    97號裁定送觀察、勒戒，於101年12月3日因無繼續施用毒品
    傾向出所，並經板橋地檢署檢察官以101年度毒偵字第4262
    號為不起訴處分確定，有本院被告前案紀錄表在卷可查，依
    上開說明，被告既經觀察、勒戒執行完畢3年後再犯本案施
    用毒品犯行，原審裁定令被告入勒戒處所觀察、勒戒，本屬
    適法，原無何違誤可言。
　㈢至於被告抗告意旨，雖仍以上開情詞置辯，但本件係因被告
    涉嫌搶奪案件，經員警調閱比對相關監視器畫面後鎖定被告
    為犯罪之嫌疑人，員警乃至被告當時之居所新北市○○區○○路
    000巷0○0號2樓樓梯間等候被告，詎被告於員警出示證件表
    明身分竟自室內取出剪刀攻擊員警，員警遂以被告為現行犯
    加以逮捕並執行附帶搜索，而於室內目視可及之處扣得
　　使用過之玻璃球4個、未使用過之玻璃球2個、未使用過之吸
    食管2支、被害人遭搶奪之外幣等相關證物，此搜索及扣押
    之過程合法。又被告於偵訊中，已表示尿液是其親自排放、
    封緘、蓋指印，另依卷內被告採尿過程照片，可見被告親自
    排放尿液，若未同意採尿，當不致如此平和接受蒐證錄影，
    故雖卷內並無被告簽署之自願採尿同意書，仍不影響本院對
    於本件採尿過程合法性之認定，以上經本院核閱卷內新北市
    政府警察局三重分局長泰派出所108年1月15日巡官兼所長柯
    軍竹職務報告、新北市政府警察局三重分局搜索、扣押筆錄
    、扣押物品目錄表、被告採尿過程照片、新北市政府警察局
    三重分局查獲施用（持有）毒品案件經過情形紀錄表、108
    年1月16日偵訊筆錄（毒偵4214卷第17頁、第20至22頁、第2
    3頁、第44至45頁、第46頁、第64頁）無誤，以此為觀，員
    警所為各該搜索、尿液採集過程及被告偵訊中之自白，俱無
    瑕疵，被告上開辯稱，無非是欲逃避接受觀察、勒戒等處遇
    之飾詞而已，自不可採。
四、綜上所述，被告提起本件抗告，對原裁定予以指摘，難認有
    據，不足以推翻原裁定之適法性，所提抗告，為無理由，應
    予駁回。
據上論斷，應依刑事訴訟法第412條，裁定如主文。
中　　華　　民　　國　　111 　年　　7 　　月　　12　　日
                  刑事第十一庭  審判長法　官  張江澤
                                      法　官  郭惠玲
                                      法　官  梁志偉
以上正本證明與原本無異。
不得再抗告。
                                       書記官  林明慧
中　　華　　民　　國　　111 　年　　7 　　月　　12　　日